【裁判字號】    92,訴,883
【裁判日期】    921023
【裁判案由】    違反毒品危害防制條例
【裁判全文】
臺灣臺南地方法院刑事判決                          九十二年度訴字第八八三號
    公  訴  人  臺灣臺南地方法院檢察署檢察官
    被      告  甲○○
右列被告因違反毒品危害防制條例案件，經檢察官提起公訴（九十二年度毒偵字第七
八三號、九十二年度毒偵字第八二二號、九十二年度毒偵字第一一九八號、九十二度
毒偵字第一二八六號），本院合議庭裁定行簡式審判程序，本院判決如左：
    主      文
甲○○連續施用第壹級毒品，累犯，處有期徒刑捌月。又施用第貳級毒品，累犯，處
有期徒刑伍月。應執行有期徒刑壹年。
    事      實
一、甲○○前因過失傷害案件，經本院以八十七年交易字第二０二號判處有期徒刑六
    月確定，甫於民國（下同）八十八年十二月三十一日執行完畢。嗣甲○○因施用
    第一級毒品海洛因案件，經本院依九十一年度毒聲字一九一號裁定送觀察、勒戒
    後，認無繼續施用毒品之傾向，嗣經臺灣臺南地方法院檢察署檢察官於九十一年
    三月四日以九十一年度毒偵字第一七五號不起訴處分確定。惟甲○○於上開不起
    訴處分確定後五年內之九十一年十月間某日起至九十二年三月十一日或其前二十
    六小時內之某時點止，竟基於施用第一級毒品海洛因之概括犯意，在其位於臺南
    市○○○街二三五巷六八號之住處及臺南市某不詳之加油站廁所內，連續以針筒
    注射的方式施用第一級毒品海洛因多次，嗣為警採尿送驗而查知上情；又甲○○
    於九十二年六月五日，在其友人位於臺南縣歸仁鄉看東村之住處，另基於施用第
    二級毒品安非他命之犯意，施用第二級毒品安非他命一次，為臺灣臺南看守所於
    九十二年六月九日新收入所時採尿篩檢而查獲。
二、案經高雄縣警察局湖內分局、臺南市警察局第一分局報請及臺灣臺南看守所附設
    勒戒所函請臺灣臺南地方法院檢察署檢察官偵查起訴。
    理      由
一、訊據被告甲○○於本院審理時對於右開事實均坦承不諱，供稱：我確實於九十一
    年十月間至九十二年三月十一日止有吸食第一級毒品海洛因，是以針筒注射的方
    式施用。我並在九十二年六月五日吸食第二級毒品安非他命，就是在我朋友家臺
    南縣歸仁鄉看東村施用毒品的等語明確（見本院九十二年八月十三日訊問筆錄）
    ，足證被告確有施用第一級、第二級毒品之犯行至明。按海洛因經注射入人體後
    ，約百分之八十於二十四小時內自尿中排出，一般而言，尿液中能否檢驗出嗎啡
    陽性反應與其投與量、投與途徑、採尿時間、個人體質及檢驗方法之靈敏度有關
    ，國外曾有文獻報導注射六毫克之海洛因，其代謝物嗎啡之平均可檢出時限約為
    二十六小時，此有行政院衛生署藥物食品檢驗局八十一年九月八日（八一）藥檢
    壹字第八一一四八八五號函示可參。準此，被告經高雄縣政府警察局湖內分局及
    臺南市警察局第一分局採集尿液送驗（尿液檢體編號００８、Ａ１─３８、Ａ６
    ─０２０），均呈嗎啡陽性反應，有高雄縣政府衛生局九十二年二月十一日九二
    煙檢字第二０三號煙毒尿液檢驗成績書、臺南市衛生局九十二年三月十八日（
    ）南市衛驗字第九二０二一三號、九十二年三月二十六日（）南市衛驗字第九
    二０二三九號檢驗成績書各乙紙在卷可稽（見臺灣高雄地方法院檢察署九十二年
    毒偵字第二七０四號偵查卷第十頁、臺南市警察局第一分局南市警一刑偵字第三
    九九號偵查卷第五頁、南市警一刑偵字第四一八號偵查卷第六頁），足證被告確
    有多次施用第一級毒品之行為，因而揆諸上開說明，被告既於前開時點經警數次
    採其尿液檢體送驗，結果確呈嗎啡陽性反應，自亦堪認定被告確有於九十一年十
    月間至九十二年三月十一日或其前二十六小時內之某時點連續施用第一級毒品海
    洛因之犯行無疑。次按安非他命經口服投與後約百分之七十於二十四小時內自尿
    中排出，約百分之九十於九十六小時內自尿中排出，由於目前國內尿液中甲基安
    非他命之檢驗僅為鑑定其是否呈陽性反應尚未定其含量，且甲基安非他命成分之
    檢出與其投與方式、投與量個人體質採尿時間與檢測儀器之精密度等諸多因素有
    關，因此僅憑尿液中呈安非他命陽性反應，應無法確實推算吸食時間距採集時間
    之長短，惟依上述資料推斷，最長可能不會超過四日，業經行政院衛生署藥物食
    品檢驗局分別於八十一年二月八日以（八一）藥檢壹字第００一一五六號函述明
    此旨綦詳，故被告既於九十二年六月九日經勒戒處所採尿液送驗，結果於鴉片類
    及安非他命類兼呈陽性反應，自堪認被告除施用第一級毒品海洛因外，另有於九
    十二年六月九日採尿前九十六小時內施用第二級毒品安非他命之犯行，至為明灼
    。是被告既經本院於九十二年五月十三日以九十二年度毒聲字第八六三號裁定將
    被告送觀察、勒戒，並由臺灣臺南地方法院檢察署檢察官以九十二年觀執字四七
    四號觀察勒戒處分指揮書移送臺灣臺南看守所附設勒戒處所執行，經該所於被告
    觀察、勒戒（新收）期間即九十二年六月九日採集被告尿液（檢體編號六三八九
    號）篩檢結果呈鴉片類及安非他命陽性反應，有臺灣臺南看守所尿液檢驗報告單
    及臺灣臺南看守所附設勒戒處所九十二年六月十八日南所文衛字0000000
    000之三號報告書、臺南地方法院檢察署檢察官九十二年度觀執字第四七四號
    觀察勒戒處分執行指揮書、臺灣臺南看守所附設勒戒所九十二年六月二十六日南
    所文衛字第０九二０００一五四五─十號函送有無繼續施用毒品傾向證明書附卷
    可憑（見臺灣臺南地方法院檢察署九十二年度毒偵字第一二八六號偵查卷第一頁
    、九十二年毒偵字第八二二號偵查卷第十八至第二十三頁），足證被告另有基於
    施用第二級毒品安非他命之犯意，而施用第二級毒品安非他命乙節無誤。故被告
    自白於九十二年六月五日確有施用第二級毒品安非他命乙節，經核與上揭本院職
    務上所已知以尿液排放之時點前回溯施用毒品之期間相符，益徵被告所供非虛，
    堪信為真實。末查，被告於九十年間因施用第一級毒品海洛因案件，經本院依九
    十一年度毒聲字一九一號裁定送觀察、勒戒後，認無繼續施用毒品之傾向，嗣經
    臺灣臺南地方法院檢察署檢察官於九十一年三月四日以九十一年度毒偵字第一七
    五號不起訴處分確定，有卷附臺灣高等法院被告全國前案紀錄表一紙可按，足見
    被告確於五年內，再犯施用第一級毒品、第二級毒品之罪無訛。綜上各情相互勾
    稽，本案事證明確，被告之自白經核與事實相符，足可採信，其上開犯行均洵堪
    認定。
二、核被告甲○○所為，係犯毒品危害防制條例第十條第一項施用第一級毒品罪及同
    條第二項之施用第二級毒品罪。其施用前持有第一級、第二級毒品之低度行為已
    為其施用之高度行為所吸收，均不另論罪。被告先後多次施用第一級毒品之犯行
    ，時間緊接，觸犯構成要件相同之罪，為連續犯，應依刑法第五十六條論以一罪
    ，並加重其刑。又被告所犯上開二罪，犯意各別，行為互殊，應予分論併罰。另
    被告前因過失傷害案件，經本院以八十七年交易字第二０二號判處有期徒刑六月
    確定，甫於八十八年十二月三十一日執行完畢，有臺灣臺南地方法院檢察署刑案
    資料查註紀錄表、臺灣高等法院被告全國前案紀錄表在卷可稽，其於五年內再犯
    本件有刑以上之罪，為累犯，應依法加重其刑，並遞加重之。爰審酌被告犯罪之
    動機、目的、手段非重，及多次施用第一級毒品，惟第二級毒品僅施用一次，但
    其經觀察、勒戒等程序，猶不能戒除毒癮，仍再犯本件之罪，顯見其戒癮之意志
    力甚為薄弱，然其犯後坦承犯行，顯見態度良好等一切情狀，分別量處如主文之
    刑，並定其應執行之刑，以資儆懲。
據上論斷，應依刑事訴訟法第二百九十九條第一項前段，毒品危害防制條例第十條第
一項、第二項，刑法第十一條前段、第五十六條、第四十七條、第五十一條第五款，
判決如主文。
本案經檢察官乙○○到庭執行職務
中      華      民      國      九十二      年      十    月  二十三    日
                                  臺灣臺南地方法院刑事第六庭
                                        審判長法  官  黃光進
                                              法  官  蔡奇秀
                                              法  官  黃翰義
右正本證明與原本無異。
如不服本判決，應於判決送達後十日內，向本院提出上訴狀。
                                              書記官  林憶梅
中      華      民      國      九十二      年      十    月  二十三    日
附錄本案論罪科刑法條全文：
毒品危害防制條例第十條
施用第一級毒品者，處六月以上五年以下有期徒刑。
施用第二級毒品者，處三年以下有期徒刑。


司法院資訊處製作；財團法人民間司法改革基金會備份。
